【裁判字號】    92,交易,2
【裁判日期】    920703
【裁判案由】    公共危險等
【裁判全文】
臺灣桃園地方法院刑事判決                            九十二年度交易字第二號
    公  訴  人  臺灣桃園地方法院檢察署檢察官
    被      告  乙○○
右列被告因公共危險等案件，經檢察官提起公訴（九十一年度偵字第二０一八四號）
，本院判決如左：
    主      文
乙○○服用酒類，不能安全駕駛動力交通工具而駕駛，處有期徒刑月，如易科罰金
，以參佰元折算壹日。被訴過失傷害部分，公訴不受理。
    事  實
一、乙○○於民國九十一年九月二十五日下午，在桃園縣新屋鄉飲用含酒精飲料維士
    比，明知自己飲酒過量，已達不能安全駕駛動力交通工具之狀態，竟仍駕駛車牌
    號碼ＫＹ─二六一三號自用小客車，沿桃園縣新屋鄉○○○路○段，由新屋往永
    安漁港方向行駛，於當日十八時二十分許，行經該路段新屋幹八０號前，本應注
    意汽車行駛時，駕駛人應注意車前狀況，並隨時採取必要之安全措施，且應在遵
    行車道內行駛，依當時天候、視線及道路狀況，又無不能注意之情況，乃因飲酒
    後辨識力、反應力及注意能力減退，竟疏未注意車前狀況，跨越該路段分隔限制
    線，而駛入對向車道，攔腰撞及對向車道由甲○○所駕駛之車牌號碼Ｋ三─三七
    八九號自小貨車，致甲○○因而受有頭部外傷、背部挫傷、右下肢擦傷及挫傷、
    左膝挫傷等傷害（傷害部分已撤回告訴，詳如後述）。嗣因乙○○亦受有傷害，
    經送醫急救，測得其血液中所含酒精濃度為一六八．九ＭＧ／ＤＬ（換算吐氣所
    含酒精濃度為每公升０．八四四五毫克）。
二、案經被害人甲○○訴請桃園縣政府警察局楊梅分局報請台灣桃園地方法院檢察署
    檢察官偵查起訴。
    理  由
壹、有罪部分：
一、訊據被告乙○○坦承於前揭時、地飲酒暨酒後駕車闖入對向車道，致撞及被害人
    甲○○所駕駛之自小貨車，致被害人甲○○受有上述傷害等情不諱，並經被害人
    甲○○於警訊中指述綦詳，且有怡仁綜合醫院出具之檢驗報告單、診斷證明書各
    一紙、現場暨車損照片六幀在卷可憑。再者，被告經送醫急救，測得其血液中所
    含酒精濃度為一六八．九ＭＧ／ＤＬ（換算吐氣所含酒精濃度為每公升０．八四
    四五毫克），依照交通部運輸研究所七十九年八月對駕駛人行為之研究（酒醉駕
    車對駕駛行為之分析研究）指出，吐氣每公升酒精含量零點二五ｍｇ等於血液中
    酒精濃度（Bloo d  Alcohol Concentration簡稱ＢＡＣ）百分之零點零五（亦
    即每１００ｍｌ血液中含５０ｍｇ酒精），而（１）ＢＡＣ到達百分之０．０３
    至百分之０．０５時，對駕駛能力之影響為：多數駕駛人心境逐漸幻不定、視覺
    與反應靈敏性減弱、對速度及距離的判斷力差。對心理行為之影響為：觀察力逐
    漸欠缺、心情漸趨輕鬆、自信心增加、多話、精神狀態處於陶醉感。（２）ＢＡ
    Ｃ到達百分之０．０５至百分之０．０８時，對駕駛能力之影響為：反應遲鈍、
    駕駛能力受損、遲而不決或決而不行。對心理行為之影響為：情緒鬆弛、感情與
    行為趨向誇張、肌肉不協調、精神處於興奮狀態。（３）ＢＡＣ到達百分之０．
    ０８至百分之０．１５時，對駕駛能力之影響為：判斷力嚴重受到影響、能與精
    神協調受損、駕駛之體能困難增加。對心理行為之影響為：產生情緒異常現象、
    步伐不平穩、言語不清、反應惡劣、記憶及判斷力受損、精神處於錯亂狀態。（
    ４）ＢＡＣ超過百分之０．５，對駕駛人能力之影響為：無法開車。對心理行為
    之影響為：爛醉如泥、失去知覺可能致死、精神處於昏睡狀態。本件被告飲酒後
    吐氣０‧５５ＭＧ／Ｌ相當於ＢＡＣ百分之０．１１，參酌上開說明，加上本件
    車禍之發生又係因被告駕車闖入對向車道，致攔腰撞擊對向車輛等情觀察，顯見
    被告因酒精催化所引起之生理反應，確已影響其無法正常辨識車前狀況及操控汽
    車機械，達不能安全駕駛動力交通工具之程度，洵堪認定。本件事證已明，被告
    犯行洵堪認定，應依法論科。
二、核被告乙○○所為，係犯刑法第一百八十五條之三之服用酒類，不能安全駕駛動
    力交通工具而駕駛罪。爰審酌被告犯後態度，已與被害人調解成立賠償損害，被
    告酒醉駕車係高度危險之行為，又係疏未注意車前狀況，駛入對向車道之怠忽、
    漫不經心之駕車態度，情節甚重，無視他人生命安危，犯行所生危害至鉅等一切
    情狀，量處如主文所示之刑，並諭知易科罰金之折算標準。
貳、不受理部分：
一、公訴意旨另以：被告於九十一年九月二十五日十八時二十分許，明知自己飲酒過
    量，已達不能安全駕駛動力交通工具之狀態，竟仍駕駛車牌號碼ＫＹ─二六一三
    號自用小客車，沿桃園縣新屋鄉○○○路○段，由新屋往永安漁港方向行駛，行
    經該路段新屋幹八０號前，因闖入對向車道，攔腰撞及對向車道由甲○○所駕駛
    之車牌號碼Ｋ三─三七八九號自小貨車，致甲○○因而受有頭部外傷、背部挫傷
    、右下肢擦傷及挫傷、左膝挫傷等傷害。因認被告亦涉有刑法第二百八十四條第
    一項前段之過失傷害罪嫌云云。
二、按告訴乃論之罪，告訴人於第一審辯論終結前得撤回其告訴；又告訴經撤回者，
    法院應諭知不受理之判決，刑事訴訟法第二百三十八條第一項、第三百零三條第
    三款分別定有明文。
三、查被告上開犯行經檢察官提起公訴，認被告係犯刑法第二百八十四條第一項前段
    之過失傷害罪，依同法第二百八十七條前段之規定，須告訴乃論，茲據告訴人甲
    ○○於本院審理中具狀撤回告訴，此有撤回告訴狀一紙在卷可稽，爰依照前開說
    明，就被告此部分之犯行諭知不受理之判決。
據上論斷，應依刑事訴訟法第二百九十九條第一項前段、第三百零三條第三款，刑法
第一百八十五條之三、第四十一條第一項前段，罰金罰鍰提高標準條例第二條，判決
如主文。
本案經檢察官張啟聰到庭執行職務。
中      華      民      國    九十二    年      七      月      三      日
                              臺灣桃園地方法院交通法庭
                                      法  官   曾正耀
右正本證明與原本無異。
如不服本判決，應於判決送達後十日內向本院提出上訴狀( 應附繕本 )，上訴於
臺灣高等法院。
                                      書記官   文巧雲
中      華      民      國    九十二    年      七      月       八     日
附論罪科刑依據之法條：
刑法第一百八十五條之三
服用毒品、麻醉藥品、酒類或其他相類之物，不能安全駕駛動力交通工具而駕駛者，
處一年以下有期徒刑、拘役或三萬元以下罰金。


司法院資訊處製作；財團法人民間司法改革基金會備份。
